【裁判字號】    92,易,831
【裁判日期】    920519
【裁判案由】    竊盜等
【裁判全文】
臺灣板橋地方法院刑事判決           九十二年度易字第八三一號
    公  訴  人  臺灣板橋地方法院檢察署檢察官
    被      告  甲○○
右列被告因竊盜等案件，經檢察官提起公訴 (九十二年度偵字第二六二九號)，本院
判決如左：
    主  文
甲○○竊盜，累犯，處有期徒刑肆月，如易科罰金，以參佰元折算壹日。
扣案之鑰匙壹支沒收。
    事  實
一、甲○○於民國八十三年間因違反肅清煙毒條例及麻醉藥品管理條例等案件，經臺
    灣臺北地方法院分別判處有期徒刑三年二月、五年，應執行有期徒刑六年，於八
    十六年三月十九日假釋出獄，八十九年六月二十九日假釋期滿縮短刑期執行完畢
    ，仍不知悔改，明知友人綽號「奧弟」之丁○○（竊盜部分未據起訴）所持有之
    車牌號碼ＦＶＰ─０七八號重型機車，係屬來歷不明之贓物（該車為丙○○所有
    ，引擎號碼ＪＫ─三二四三九八號，九十二年一月九日十五時三十分許，在臺北
    縣永和市○○路一七四巷二八弄六號前失竊），且因丁○○事先與甲○○聯繫將
    交付該贓車予渠騎用，甲○○為避免遭人發現，竟意圖為自己不法之所有，於同
    年月十四日十三時三十分許，在臺北縣板橋市○○路○段近快速道路路邊，見乙○○所有之車牌ＦＲＢ─九四九號機車停放在該處，乃下手竊取該車車牌一面，
    嗣於同年一月十五日（起訴書誤載為一月九日）凌晨三時許，丁○○騎乘上開贓
    車至臺北縣板橋市○○街二十三之四號甲○○住處前時，甲○○予以收受，並將
    前揭竊得之車牌懸掛於贓車上，供己騎用。迄九十二年一月十七日十九時三十分
    許，甲○○騎乘前揭機車途經臺北縣板橋市○○街二十三號前時，為警查獲，並
    扣得其所有供騎用贓車所用之鑰匙一支。
二、案經臺北縣政府警察局海山分局報請臺灣板橋地方法院檢察署檢察官偵查起訴。
    理  由
一、訊據被告甲○○固供承自綽號「奧弟」之人（即丁○○）收受上開機車，並竊取
    車牌懸掛在該車上，嗣為警查獲之事實，惟矢口否認有何收受贓物犯行，辯稱：
    伊曾詢問「奧弟」機車來源，「奧弟」稱該車係渠父買給他的，且因「奧弟」有
    竊盜前科，伊即懷疑機車來源，故曾向「奧弟」之父詢問，其父稱有買一台機車
    給「奧弟」，伊實不知該車係贓車云云。惟查：
(一)上開車牌號碼ＦＶＰ─０七八號機車係丙○○所有，於九十二年一月九日十五時
    三十分許，在臺北縣永和市○○路一七四巷二八弄六號前失竊等情，業據被害人
    丙○○於警訊中證述明確，並有臺北縣警察局海山分局贓證物認領保管單、臺北
    縣政府警察局車輛失竊電腦輸入單、車輛車牌失竊作業－查獲車輛認可資料等件
    為證，則上開機車確係他人失竊之贓車無誤。另ＦＲＢ─四九四號車牌一面為乙○○所有，亦有車輛車牌失竊作業－查獲車輛認可資料附卷為證。
(二)被告於警訊中已供承：該重型機車是一位綽號叫「奧弟」的朋友偷竊來給伊騎的
    ；．．，伊之前曾有跟奧弟聯絡，他稱要偷一部機車給伊騎，故伊先竊得車牌準
    備，伊不知道那部機車原先之車牌現下落何處，因當時更換時就被「奧弟」拿走
    了等語，嗣於偵訊中仍坦稱其於警訊中所為之供述內容無誤，復觀之被告係先行
    竊得車牌，後再自「奧弟」丁○○處收受上開贓車，衡諸常情，苟「奧弟」丁○○於交付機車時，向被告表示該車為渠父所購買，具有正當合法來源，則被告何
    須於尚未取得機車前，先行竊取他車車牌，待取得贓車後改懸掛車牌於贓車上？
    顯見其自「奧弟」丁○○處收受上開機車時，即知上開贓車係「奧弟」丁○○所
    竊得，且為避免遭查緝，乃先行竊取車牌，改懸掛於贓車上無誤，則其嗣後翻異
    前供，改稱：因當時毒癮之故，未聽清楚警偵訊時之問話云云，應係事後卸責之
    詞，自不足採信。
(三)至證人「奧弟」丁○○業經本院提訊到案時，其雖附和稱：上開機車確實為伊所
    竊得，且交付機車予被告時，僅跟他說機車是伊的而已云云，惟就改懸掛被告所
    竊得之車牌乙事，證人「奧弟」丁○○則供詞反覆，或稱「沒有叫他去偷車牌掛
    在機車上」，又改稱「有叫他去偷車牌掛在機車上」云云，再稱：「甲○○說什
    麼伊並沒有注意」云云，是其所證並未告知被告機車為伊所竊云云，應係迴護被
    告之詞，不足採信。
(四)從而，本件事證明確，被告收受贓物及竊盜犯行，堪予認定，應予依法論科。
二、核被告甲○○所為，係犯刑法刑法第三百二十條第一項之竊盜罪及第三百四十九
    條第一項之收受贓物罪。又公訴人雖認被告所犯前開二罪，犯意各別，行為各異
    ，應予分論併罰云云，惟被告於警訊中供承：伊是為了規避警方查緝，才隨便在
    路邊別的機車上拔下就可掛上等語，則其竊取車牌之目的應為使用收受贓車，以
    逃避查緝，是上開二罪間應有方法結果之牽連關係，公訴人認係數罪，尚有誤會
    ，爰依刑法第五十五條後段之規定，從一重之竊盜罪處斷。又被告於八十三年間
    因違反肅清煙毒條例及麻醉藥品管理條例等案件，經臺灣臺北地方法院分別判處
    有期徒刑三年二月、五年，應執行有期徒刑六年，於八十六年三月十九日假釋出
    獄，八十九年六月二十九日縮短刑期執行完畢，有臺灣高等法院檢察署刑案紀錄
    簡覆表乙份附卷可證，其於有期徒刑執行完畢五年內，再犯有期徒刑以上之罪，
    為累犯，爰依刑法第四十七條之規定，加重其刑。爰審酌被告之素行、智識程度
    、犯罪之動機、目的、手段、所生危害及犯罪後之態度等一切情狀，量處如主文
    所示之刑，並諭知易科罰金之折算標準。另被告為警查獲時，尚有查扣鑰匙一支
    ，訊據被告供稱：當時他是用別種機車鑰匙撬開車鎖偷來的，伊怕騎出去被人發
    現，就和他一起去鎖店另打了一支來騎等語，顯然該機車鑰匙亦為被告收受贓物
    犯罪所用之物，爰依法宣告沒收之。
據上論斷，應依刑事訴訟法第二百九十九條第一項前段，刑法第三百二十條第一項、
第三百四十九條第一項、第四十一條第一項前段、第五十五條後段、第四十七條、第
三十八條第一項第二款，罰金罰鍰提高標準條例第一條、第二條，判決如主文。
本案經檢察官林佩菁到庭執行職務
中      華      民      國    九十二    年      五      月     十九     日
                                      臺灣板橋地方法院刑事第六庭
                                          法  官  徐   蘭   萍
右正本證明與原本無異。
如不服本判決，應於判決送達後十日內，向本院提出上訴狀。
                                          書記官  莊   川   億
中      華      民      國    九十二    年      五      月     二十     日
附錄本案論罪科刑法條全文：
刑法第三百二十條
意圖為自己或第三人不法之所有，而竊取他人之動產者，為竊盜罪，處五年以下有期
徒刑，拘役或五百元以下罰金。
意圖為自己或第三人不法之利益，而竊佔他人之不動產者，依前項之規定處斷。
刑法第三百四十九條收受贓物者，處三年以下有期徒刑、拘役或五百元以下罰金
。搬運、寄藏、故買贓物或為擔保者，處五年以下有期徒刑、拘役或科或併科一千元
以下罰金。
因贓物變得之財物，以贓物論。


司法院資訊處製作；財團法人民間司法改革基金會備份。
